【裁判字號】    92,交抗,195
【裁判日期】    920227
【裁判案由】    違反道路交通管理處罰條例
【裁判全文】
臺灣高等法院刑事裁定                            九十二年度交抗字第一九五號
    抗告人即
    受處分人    甲○○
右抗告人因違反道路交通管理處罰條例案件，不服台灣桃園地方法院中華民國九十二
年一月十七日裁定（九十一年度交聲字第四五九號），提起抗告，本院裁定如左：
    主  文
抗告駁回。
    理  由
一、本件抗告意旨略以：抗告人於九十一年七月二十六日與家人一同前往貓空泡茶，
    至深夜始啟程返家，抗告人當時有飲酒，遂由妻子陳麗惠駕車，途經上開警設路
    檢點前，抗告人當時內急始央請妻子停車下車小解，而員警係於抗告人小解後走
    回自小客車時始質問抗告人，非如其於原審所述看到抗告人從駕駛座下來；抗告
    人之妻與抗告人於原審所述開車之路徑均相符，原審誤以不一致，又偏信警員之
    證詞為此提起抗告云云。
二、原處分機關處分意旨略以：異議人即受處分人甲○○於民國九十一年七月二十七
    日凌晨零時三分許，駕駛車號三Ｐ—０二一０號自用小客車行經桃園縣龜山鄉○
    ○路○段，見桃園縣龜山分局坪頂派出所在該處設有路檢點，竟於該攔檢點前臨
    停下車，於警前往盤查時拒絕接受酒測，攔檢員警遂以受處分人有違反道路交通
    管理處罰條例第三十五條第三項前段規定之行為掣單舉發，受處分人於應到案日
    期前向原處分機關提出申訴，經原處分機關請原舉發單位調查結果，仍認受處分
    人有上開駕駛汽車拒絕測試檢定之行為，原處分機關乃依前揭道路交通管理處罰
    條例第三十五條第三項前段及違反道路交通管理事件統一裁罰標準及處理細則第
    四十一條第四項規定，裁處受處分人罰鍰新臺幣（下同）六萬元，並吊銷其駕駛
    執照。
三、經查：抗告人於右開時、地經警攔檢要求施以酒精濃度測試檢定，然抗告人卻以
    非汽車駕駛人為由拒絕接受等情，業據抗告人供承不諱。抗告人雖以前詞辯稱當
    天並非其駕駛車輛云云。惟查，抗告人確於右開時間駕駛車輛行經上開攔檢點前
    ，即將所駕車輛停置在路邊並拒絕員警酒精濃度檢測等情，業據證人即本案舉發
    員警林旻頡於原審調查中證稱：當天我們是取締酒駕，我們的路檢點安排在大湖
    跟忠義路口，當時我是被安排在路檢點之前，要我查看有無人看到有路檢點就停
    到旁邊，當時我看到異議人車子開過來，看到路檢點，就把車子停下來，當時旁
    邊已經停滿車子，異議人車子卻還併排，我剛走過去就看到異議人從駕駛座下來
    ，之後，我走過去就問他為何併排停車，異議人就一直往副手座走過去等語明確
    。抗告人雖辯稱：當時係伊妻子駕車云云，其妻陳麗惠亦於原審調查中附和其上
    開所辯，並陳稱：當天均係伊開車云云。惟查，證人林旻頡對於舉發當時確係被
    告駕車一事業據證述明確如前，至證人陳麗惠所述當天均係伊駕車乙節，經原審
    隔離訊問抗告人與證人陳麗惠後，抗告人就此係陳稱：當天伊等要去貓空，從伊
    家出發就是伊老婆開車到貓空，伊等從北二高走到木柵交流道下來˙˙˙下高速
    公路後，伊等都是在平面道路行走還沒有到山上，當時找不到上貓空的路就在平
    面道路一直繞˙˙˙上高速公路到林口交流道才下來，後來就到違規地點等語；
    然證人陳麗惠就此卻陳稱：從伊家開車走北二高，從林口交流道下來˙˙˙後來
    伊等就直接開回家開到攔檢地點等語，二人就當天駕車自何處交流道駛出等情，
    所述並不一致，況且，抗告人既自承當天係與家人到木柵貓空喝茶等語，則依抗
    告人上開所述駕車至北二高木柵交流道處駛出，較合於實情，更足徵證人林旻頡
    上開所述當天確係抗告人駕車一事，確與事實相符，證人陳麗惠上開所述當天均
    係伊駕車云云，要屬事後迴護抗告人之詞，難以憑採。至抗告人復辯稱：當天係
    證人林旻頡見伊走向副手座，遂誤認當天係伊駕車云云，然證人林旻頡就此於原
    審調查中證稱：伊是親眼目睹異議人從駕駛座下來，並不是出於推測等語。綜上
    所述，抗告人確有前開駕駛汽車拒絕接受酒精濃度測試之違規行為，應可認定。
四、按汽車駕駛人拒絕接受道路交通管理處罰條例第三十五條第一項測試之檢定者，
    處新臺幣（下同）六萬元罰鍰，並吊銷其駕駛執照，修正前道路交通管理處罰條
    例第三十五條第三項定有明文（道路交通管理處罰條例雖於九十一年七月三日經
    總統公布修正，然係自同年九月一日起施行，故依行政之「實體從舊，程序從新
    」原則，自無比較新舊法之問題，又本件違規時間係於九十一年七月二十七日，
    自當應適用行為時法即修正前之道路交通管理處罰條例）。是原審因認原處分機
    關以抗告人有違反前揭修正前道路交通管理處罰條例第三十五條第三項前段之行
    為，裁處抗告人罰鍰新臺幣六萬元，並吊銷其駕駛執照，核無違誤，乃裁定駁回
    抗告人在原審之異議，經核原裁定認事用法，尚無違誤。抗告人仍執前詞指摘原
    裁定不當，為無理由，應予駁回。
據上論結，應依道路交通管理處罰條例第八十九條，刑事訴訟法第四百十二條，裁定
如主文。
中    華    民    國    九十二      年       二       月      二十七    日
                              臺灣高等法院交通法庭
                                  審判長法  官  陳  祐  治
                                        法  官  王  炳  梁
                                        法  官  楊  炳  禎
右正本證明與原本無異。
不得再抗告。
                                        書記官  廖  素  花
中    華    民    國    九十二      年       三       月         六     日


司法院資訊處製作；財團法人民間司法改革基金會備份。
